【裁判字號】    86,訴,1063
【裁判日期】    890131
【裁判案由】    違反麻醉藥品管理條例
【裁判全文】
臺灣士林地方法院刑事判決                        八十六年度訴字第一○六三號
    公  訴  人  臺灣士林地方法院檢察署檢察官
    被      告  甲○○
右列被告因違反麻醉藥品管理條例案件，經檢察官提起公訴（八十六年度偵字第四一
二三號、第九三二五號），暨檢察官聲請併案審理（臺灣士林地方法院檢察署八十六
年度偵字第一○五三一號、八十七年度偵字第二五七九號、臺灣臺北地方法院檢察署
八十六年度偵字第一一五三五號、臺灣桃園地方法院檢察署八十七年度偵字第二五六
九號），本院判決如左：
    主  文
甲○○連續施用第二級毒品，累犯，免刑。
扣案之第二級毒品安非他命柒包（合計淨重陸拾肆點零肆公克）及安非他命壹中包、
壹小包（合計淨重拾壹點陸捌公克）均沒收銷燬之。安非他命吸食器壹組沒收之。
    事  實
一、甲○○前於民國八十年間，因違反麻醉藥品管理條例案件，經臺灣板橋地方法院
    判處有期徒刑二年十月確定，於八十三年七月二十四日假釋期滿執行完畢；復於
    八十三年十月間，因違反麻醉藥品管理條例案件，經本院判處有期徒刑五年六月
    確定，八十五年十月十一日假釋出監，仍在假釋期間中。詎仍不知悔改，竟基於
    概括犯意，自八十五年十月底某日起至八十七年二月二十八日止，連續在如附表
    所示之犯罪時間、地點，連續施用第二級毒品安非他命多次，嗣為警先後於如附
    表所示之查獲時間、地點當場查獲，並扣得如附表「扣案物品」欄所示之物品，
    且其查獲當時經採尿送驗後，均呈安非他命陽性反應而查悉上情。
二、案經臺北縣警察局三重分局報請臺灣板橋地方法院檢察署呈請臺灣高等法院檢察
    署核轉及臺北市政府警察局士林分局移送臺灣士林地方法院檢察署檢察官偵查起
    訴，暨臺灣士林地方法院檢察署、臺灣臺北地方法院檢察署、臺灣板橋地方法院
    檢察署、臺灣桃園地方法院檢察署移送併案審理。嗣經本院及臺灣桃園地方法院
    分別裁定送觀察、勒戒，經臺灣桃園看守所附設勒戒處所觀察勒戒後，認有繼續
    施用毒品之傾向，由臺灣桃園地方法院裁定令入戒治處所施以強制戒治一年，自
    八十七年九月一日開始執行戒治，其於執行已滿三月後，經台灣桃園地方法院裁
    定停止戒治，所餘戒期間付保護管束，於八十八年八月三十一日期滿未經撤銷，
    而視為強制戒治期滿。
    理  由
一、右揭犯罪事實，業據被告甲○○坦承不諱，而其先後為警查獲時所採尿液送驗結
    果，均呈安非他命陽性反應，有如附表「採尿送驗結果」欄所示之尿液鑑定報告
    數紙在卷可佐，此外，復有如附表「扣案物品」欄所示之吸食器乙組及安非他命
    可資佐證，而前開扣案之安非他命經送法務部調查局檢驗結果，均認送驗晶體確
    係甲基安非他命，亦有如附表「查獲物品」欄所示之該局檢驗通知書數紙在卷可
    按，被告自白與事實相符，堪予採信，本件事證明確，被告犯行洵堪認定，應依
    法論科。
二、查安非他命原屬麻醉藥品管理條例第二條第四款之化學合成麻醉藥品，於毒品危
    害防制條例公布後，安非他命經列為該條例第二條第二項第二款所稱之第二級毒
    品，惟本件被告行為後，毒品危害防制條例已於八十七年五月二十二日公布生效
    ，依該條例第二條第二項第二款、第十條第二項、第二十條第一項、第二項中段
    、第二十三條第一項、第三十五條第三款之規定，安非他命均在該條例規範範圍
    之內，且犯之者必須先經觀察、勒戒程序，經觀察、勒戒後認有繼續施用毒品傾
    向者，即應裁定令入戒治處所施以強制戒治，其期間為一年，戒治期滿應由檢察
    官為不起訴之處分，審判中之案件，依修正後規定應為不起訴之處分者，法院應
    免刑之判決，此等規定與其行為時之舊法即麻醉藥品管理條例相較，顯以新法即
    毒品危害防制條例有利於被告，本件自應適用毒品危害防制條例處斷。是被告甲
    ○○施用安非他命毐品之行為，係犯毐品危害防制條例第十條第二項之施用第二
    級毒品罪。被告因施用第二級毐品，而持有安非他命，其持有之低度行為，已為
    施用第二級毒品之高度行為所吸收，不另論罪。被告先後多次施用安非他命之行
    為，時間緊接，方法相同，所犯係構成要件相同之罪名，顯係基於概括犯意而為
    之，應依連續犯規定，論以一罪。查被告有事實欄所載之犯罪科刑執行情形，有
    臺灣高等法院檢察署刑案紀錄簡覆表及本院被告全國前案紀錄表各乙份在卷可佐
    ，其前受有期徒刑執行完畢後，於五年以內再犯有期徒刑以上之罪者，為累犯。
    又被告經裁定交付觀察、勒戒後，認有繼續施用毒品傾向，繼施以強制戒治，而
    於執行已滿三月後，經裁定停止戒治，所餘戒治期間付保護管束，並於八十八年
    八月三十一日期滿未經撤銷等情，有本院刑事紀錄科公務查詢電話紀錄表、台灣
    桃園地方法院檢察署檢察官強制戒治處分執行指揮書各乙份在卷可參，並經本院
    核閱台灣桃園地方法院檢察署八十七年度偵字第二五六九號偵查卷宗無誤，揆諸
    上開說明，自應為免刑判決之諭知。
三、至扣案之第二級毒品安非他命七包（合計淨重六十四．○四公克）及安非他命乙
    中包、乙小包（合計淨重十一．六八公克），均屬違禁物而不得持有，不問屬於
    犯人與否，應依毒品危害防制條例第十八條第一項規定，均沒收銷燬之。另扣案
    之安非他命吸食器乙組，屬被告所有，且係供其施用安非他命所用之物，亦據被
    告供明在卷，爰依刑法第三十八條第一項第二款規定宣告沒收。
四、臺灣士林地方法院檢察署八十六年度偵字第一○五三一號、八十七年度偵字第二
    五七九號、臺灣臺北地方法院檢察署八十六年度偵字第一一五三五號、臺灣桃園
    地方法院檢察署八十七年度偵字第二五六九號之併案意旨均略稱：被告所涉施用
    安非他命之犯行，與本案有連續犯之裁判上一罪關係，請求併案審理等語。經查
    ，上開聲請併案審理部分之犯行，與本案起訴有罪部分，有連續犯之裁判上一罪
    關係，自為起訴效力所及，本院自應併予審理，附此敘明。
據上論斷，應依刑事訴訟法第二百九十九條第一項但書，毒品危害防制條例第十條第
二項、第三十五條第三款、第十八條第一項前段，刑法第十一條、第二條第一項前段
、第五十六條、第四十七條、第三十八條第一項第二款，判決如主文。
本案經檢察官李學玨到庭執行職務。
中      華      民      國    八十九    年      一      月    三十一    日
                                  臺灣士林地方法院刑事第一庭
                                          法  官  陳  章  榮
右正本證明與原本無異。
如不服本判決，應於判決送達後十日內，向本院提出上訴狀。
                                          書記官  劉  提  幸
中      華      民      國    八十九    年      二      月      二      日
附錄本案論罪科刑法條全文：
毒品危害防制條例第十條第二項：
  施用第二級毒品者，處三年以下有期徒刑。
附表：
┌───┬────────┬────────┬────────┬─────
│編  號│犯  罪  時  間  │犯  罪  地  點  │查  獲  時  間  │查  獲  地
├───┼────────┼────────┼────────┼─────
│  一  │自八十五年十月底│台北市士林區福港│八十六年二月十三│台北市三重
│      │某日起至八十六年│街二一○巷七弄一│日凌晨二時三十分│路與正義北
│      │二月十三日為警查│號二樓住處等地  │許，為台北縣警察│
│      │獲時止          │                │局三重分局當場查│
│      │                │                │獲。            │
│      │                │                │                │
│      │                │                │                │
│      │                │                │                │
├───┼────────┼────────┼────────┼─────
│  二  │自八十六年三月八│台北市士林區福港│八十六年五月八日│台北縣蘆洲
│      │日（具保停止羈押│街二一○巷七弄一│晚間九時三十分許│北路二段七
│      │）起至同年五月八│號二樓住處、台北│，為臺北市政府警│六號Ｂ棟四
│      │日止            │縣蘆洲鄉○○○路│察局中山分局當場│
│      │                │二段七十六巷六號│查獲。  │
│      │                │Ｂ棟四樓等地    │                │
│      │                │                │                │
│      │                │                │                │
├───┼────────┼────────┼────────┼─────
│  三  │自八十六年五月九│台北市士林區福港│八十六年五月十三│台北縣三重
│      │日起至同年五月十│街二一○巷七弄一│日上午六時三十分│路九五巷七
│      │三日止          │號二樓住處、台北│許，為台北市政府│
│      │                │縣三重市○○路九│警察局大安分局當│
│      │                │五巷七－一號等地│場查獲。        │
│      │                │                │                │
│      │                │                │                │
│      │                │                │                │
│      │                │                │                │
│      │      │                │                │
├───┼────────┼────────┼────────┼─────
│  四  │自八十六年七月十│台北市士林區福港│八十六年九月一日│基隆市復興
│      │六日起至同年八月│街二一○巷七弄一│下午四時許，為基│○巷二十巷
│      │二十九日止      │號二樓住處、基隆│隆市警察局第一分│號
│      │                │市○○路二三○巷│局當場查獲。    │
│      │                │二十巷四－一號等│                │
│      │                │地              │                │
│      │                │                │                │
├───┼────────┼────────┼────────┼─────
│  五  │自八十六年九月一│台北市士林區福港│八十六年九月五日│台北市士林
│      │日起至同年九月三│街二一○巷七弄一│下午二時許，為台│街二一○巷
│      │日止            │號二樓住處      │北市政府警察局士│號二樓住處
│      │                │                │林分局當場查獲。│
│      │                │                │                │
│      │                │                │                │
│      │                │                │                │
│      │                │                │                │
│      │                │                │                │
│      │                │                │                │
├───┼────────┼────────┼────────┼─────
│  六  │自八十六年十一月│台北市士林區福港│八十七年二月十日│台北市士林
│      │底某日起至八十七│街二一○巷七弄一│晚間十一時許，為│街二一○巷
│      │年二月八日晚間八│號二樓住處      │台北市政府警察局│號二樓住處
│      │時許止          │                │緝獲而查悉上情。│
│      │                │                │                │
│      │                │                │                │
├───┼────────┼────────┼────────┼─────
│  七  │自八十七年二月十│台北市士林區福港│八十七年二月二十│桃園縣中壢
│      │一日起至同年二月│街二一○巷七弄一│八日晚間八時二十│東路與中山
│      │二十八日止      │號二樓住處、桃園│分許，為桃園縣警│
│      │                │縣中壢市○○○路│察局龜山分局當場│
│      │                │與中山東路口等地│查獲。          │
│      │                │                │                │
│      │                │                │                │
│      │                │                │                │
│      │                │                │                │
│      │                │                │                │
└───┴────────┴────────┴────────┴─────


司法院資訊處製作；財團法人民間司法改革基金會備份。
